【裁判字號】    97,上訴,89
【裁判日期】    970123
【裁判案由】    違反毒品危害防制條例
【裁判全文】
臺灣高等法院臺中分院刑事判決          97年度上訴字第89號
上  訴  人
即  被  告  甲○○
上列上訴人因違反毒品危害防制條例案件，不服臺灣南投地方法
院96年度訴字第1029號中華民國96年11月15日第一審判決（起訴
案號：臺灣南投地方法院檢察署96年度毒偵字第1527號），提起
上訴，本院判決如下：
    主  文
上訴駁回。
    事  實及理  由
一、本案經本院審理結果，認第一審判決認事用法及量刑均無不
    當，應予維持，並引第一審判決書記載之事實、證據及理由
    。（如附件）
二、被告上訴意旨略以：被告犯後深感後悔，決意痛改前非，目
    前每日至衛生署草屯療養院參加戒毒療法且被告有年邁雙親
    需要照料，原審量刑過重，請求減輕云云。
三、惟查：被告自八十五年間開始即有施用毒品前科多次，有前
    案紀錄表附卷可考。本院認施用毒品，除戕害自身之健康、
    生命外，並已衍生危害家庭之不良後果，且損及社會、國家
    之整體利益，被告既曾施用毒品，經法院判處有期徒刑，並
    已執行完畢，復經觀察勒戒及強制戒治，尚不能深切體悟，
    自愛自重，猶不顧施用毒品對其個人、家庭及社會、國家所
    造成之危害及負累，而再犯之，難認其罪責係屬輕微，自應
    受相當之刑罰制裁，始符社會正義，參酌施用第一級毒品海
    洛因之法定刑為六月以上五年以下，被告依累犯規定加重其
    刑後。原審審酌被告之素行、犯罪之動機、情節、所生危害
    及其他犯罪情節並犯後之態度等一切情狀，量處有期徒刑十
    月，顯已考量被告犯後態度良好，有改過之意，被告上訴為
    無理由，應予駁回。再，本件被告既構成累犯，即不符合緩
    刑宣告之要件，被告以其每日至衛生署草屯療養院參加戒毒
    療法，請求參照緩起訴處理云云，即無從准許，併予敘明。
四、據上論斷，應依刑事訴訟法第三百七十三條、第三百六十八
    條，判決如主文。
本案經檢察官乙○○到庭執行職務。
中    華    民    國    97    年    1    月    23    日
            刑事第四庭    審判長法  官  洪  耀  宗
                                法  官  江  德  千
                                法  官  劉  登  俊
上列正本證明與原本無異。
如不服本判決應於收受送達後十日內向本院提出上訴書狀，其未
敘述上訴之理由者並得於提起上訴後十日內向本院補提理由書（
均須按他造當事人之人數附繕本）。
                                書記官  粘  銘  環
中    華    民    國    97    年    1     月    23    日
附件
臺灣南投地方法院刑事判決              96年度訴字第1029號
公  訴  人  臺灣南投地方法院檢察署檢察官
被      告  甲○○  男  44歲（民國○○年○○月○日生）
                    身分證統一編號：Ｚ000000000號
                    住南投縣水里鄉○○路97號
上列被告因違反毒品危害防制條例案件，經檢察官提起公訴（九
十六年度毒偵字第一五二七號），因被告於準備程序中就被訴事
實為有罪之陳述，經本院合議庭裁定由受命法官獨任進行簡式審
判程序，本院判決如下：
    主  文
甲○○施用第一級毒品，累犯，處有期徒刑拾月。
    事  實
一、甲○○前於民國九十一年間因施用第一級毒品海洛因案件，
    經臺灣臺中地方法院以九十一年度毒聲字第一四一六號裁定
    送臺灣臺中看守所附設勒戒所觀察、勒戒後，認有繼續施用
    毒品之傾向，再經同法院以九十一年度毒聲字第一六○○號
    裁定令入臺灣臺中戒治所施以強制戒治，嗣於九十二年六月
    十日因強制戒治期滿，由臺灣臺中地方法院檢察署檢察官於
    同年七月三日以九十二年度戒毒偵字第二三六號為不起訴處
    分確定。復於九十二年間因施用第一級毒品海洛因案件，經
    本院以九十二年度毒聲字第九八四號裁定令入臺灣臺中戒治
    所施以強制戒治，於九十二年十一月七日入戒治所戒治，嗣
    於九十三年一月九日因毒品危害防制條例修正而出監。其所
    涉犯違反毒品危害防制條例案件，經本院以九十三年度訴字
    第六二號判處有期徒刑七月確定。嗣後又於九十四年間因連
    續施用第一級毒品海洛因案件，經臺灣臺中地方法院判處有
    期徒刑十月確定，前開案件經接續執行，甫於九十五年十一
    月十九日縮刑期滿執行完畢。詎甲○○竟仍不知戒絕毒癮，
    於前開強制戒治執行完畢釋放後之五年內，復基於施用第一
    級毒品之犯意，於九十六年八月七日上午某時點，在南投縣
    水里鄉○○路九十七號住處內，以針筒注射之方式，施用第
    一級毒品海洛因一次，而於警詢中經警採尿送驗，結果呈嗎
    啡陽性反應，而查知上情
二、案經南投縣政府警察局山分局報告臺灣南投地方法院檢察署
    檢察官偵查起訴。
    理  由
一、程序方面：按本件被告甲○○所犯係死刑、無期徒刑、最輕
    本刑為三年以上有期徒刑以外之罪，其於準備程序就前揭被
    訴事實為有罪之陳述，本院認無不得或不宜改依簡式審判程
    序進行之處，爰依刑事訴訟法第二百七十三條之一第一項、
    第二百八十四條之一之規定裁定本件由受命法官獨任進行簡
    式審判程序，合先敘明。
二、訊據被告甲○○對於上述施用第一級毒品海洛因之犯行坦白
    承認。查被告於九十六年八月九日中午十二時二十分許，在
    南投縣政府警察局竹山分局警詢時對其採尿（尿液代號：○
    八─一一號），經送往詮昕科技股份有限公司檢驗，結果呈
    嗎啡之陽性反應，有該公司九十六年八月二十一日（報告編
    號：00000000號）檢驗報告乙紙附於偵查卷內可參
    。按海洛因進入人體後，經代謝作用可分解生成嗎啡，最後
    是以嗎啡形態排於尿液中，法務部調查局七十九年二月二十
    七日七九陸一字第四○二八八一號函敘述甚明，故有無施用
    海洛因，係由尿液有無嗎啡反應判斷。又按人體吸食毒品，
    經尿液排出之時間，依吸食量多寡、人體代謝功能、吸食者
    之年齡及性別不同而有所差異，一般而言，吸食者在四十八
    小時內所排泄之尿液，均有可能被檢出，若經常或大量吸食
    ，則經尿液排出時間約可延長至四天即九十六小時，故被告
    於前述時點經採尿送驗，結果呈嗎啡之陽性反應，足認被告
    所稱其於九十六年八月七日上午某時點，有施用第一級毒品
    海洛因之自白，與事實相符。又查被告前於九十一年間因施
    用第一級毒品海洛因案件，經臺灣臺中地方法院以九十一年
    度毒聲字第一四一六號裁定送臺灣臺中看守所附設勒戒所觀
    察、勒戒後，認有繼續施用毒品之傾向，再經同法院以九十
    一年度毒聲字第一六○○號裁定令入臺灣臺中戒治所施以強
    制戒治，嗣於九十二年六月十日因強制戒治期滿，由臺灣臺
    中地方法院檢察署檢察官於同年七月三日以九十二年度戒毒
    偵字第二三六號為不起訴處分確定之事實，有臺灣高等法院
    被告前案紀錄表一份附卷可稽。被告於強制戒治完畢後，五
    年內再犯施用第一級毒品之犯行，堪以認定，應依法論科。
三、按海洛因屬毒品危害防制條例第二條第二項第一款所指之第
    一級毒品，不得非法施用。核被告施用海洛因一次之所為，
    係犯違反毒品危害防制條例第十條第一項之施用第一級毒品
    罪。被告施用前持有第一級毒品之低度行為，已為施用之高
    度行為所吸收，不另論罪。又被告前於九十二年間因施用第
    一級毒品海洛因案件，經本院以九十三年度訴字第六二號判
    處有期徒刑七月確定。嗣後又於九十四年間因連續施用第一
    級毒品海洛因案件，經臺灣臺中地方法院判處有期徒刑十月
    確定，前開案件經接續執行，於九十五年十一月十九日縮刑
    期滿執行完畢等情，有臺灣高等法院被告前案紀錄表一份在
    卷可稽，其於前開刑之執行完畢後五年內再犯本件有期徒刑
    以上之罪，為累犯，應依刑法第四十七條第一項規定，加重
    其刑。爰審酌被告前因施用毒品案件，經強制戒治後，竟再
    度施用足以導致精神障礙及生命危險之成癮性毒品，是其經
    施以強制戒治仍無法使其戒斷毒癮，足見其缺乏拒用毒品之
    決心及悔改之意，本件施用第一級毒品所生危害僅戕害自身
    健康，尚未損及他人權益，且犯後坦承犯行，態度良好等一
    切情狀，量處如主文所示之刑。
據上論斷，應依刑事訴訟法第二百七十三條之一第一項、第二百
九十九條第一項前段，毒品危害防制條例第十條第一項，刑法第
十一條前段、第四十七條第一項，判決如主文。
本案經檢察官林佳裕到庭執行職務。
中    華    民    國    96    年    11    月    15    日
                  臺灣南投地方法院刑事第一庭
                              法  官   劉  邦  遠
上正本證明與原本無異。
如不服本判決，應於判決送達後10日內向本院提出上訴狀（應抄
附繕本）。告訴人或被害人如對於本判決不服者，應具備理由請
求檢察官上訴，其上訴期間之計算係以檢察官收受判決正本之日
期為準。
中    華    民    國    96    年    11    月    15    日
                              書記官
參考法條：
毒品危害防制條例第十條
施用第一級毒品者，處6月以上5年以下有期徒刑。
施用第二級毒品者，處3年以下有期徒刑。


司法院資訊處製作；財團法人民間司法改革基金會備份。
